臺灣臺北地方法院刑事判決　　　　　　　　　　　　　九十三年度訴字第八五六號
　　公　訴　人　臺灣臺北地方法院檢察署檢察官
　　被　　　告　乙○○
　　選任辯護人　韓邦財律師
　　　　　　　　謝清傑律師
右列被告因違反槍砲彈藥刀械管制條例案件，經檢察官提起公訴（九十三年度偵字第
四七八七、七五五一號），本院判決如左：
    主  文
乙○○未經許可寄藏手槍，處有期徒刑貳年陸月，併科罰金新臺幣拾萬元，罰金如易
服勞役，以新台幣玖佰元即銀元參佰元折算壹日。扣案之德國ＳＩＧ　ＳＡＵＥＲ廠
製Ｐ貳貳陸型，口徑玖厘米制式半自動手槍（槍枝管制編號：0000000000
號）壹枝、巴西ＴＡＵＲＵＳ廠製ＰＴ玖壹伍型口徑玖厘米制式半自動手槍（槍支管
制編號：0000000000號）壹枝、子彈參顆（經試射陸顆餘參顆）均沒收。
    事  實
一、乙○○受王友憶（通緝中）之委託，於民國九十三年二月十五日凌晨二、三時左
    右，在其臺北市○○區○○路四九九號住處門口，自王友憶處收受一不透明塑膠
    袋，應允代為保管，待乙○○進家門後打開查看，發現袋內裝有德國ＳＩＧ　Ｓ
    ＡＵＥＲ廠製Ｐ二二六型，口徑九厘米制式半自動手槍（槍枝管制編號：000
    0000000號）一枝、巴西ＴＡＵＲＵＳ廠製ＰＴ九一五型口徑九厘米制式
    半自動手槍（槍支管制編號：0000000000號）一枝、子彈十顆（其中
    具殺傷力之口徑九厘米之制式子彈九發、不具殺傷力之直徑約八點九厘米之金屬
    彈頭土造子彈一發），乙○○明知該等制式手槍二枝及制式子彈九顆為違禁物，
    竟仍基於寄藏之犯意，未經許可將前開槍枝、子彈藏放於其臺北市○○區○○路
    四九九號住處內。嗣乙○○於同年二月底依甲○○之要求，於同年三月三日，攜
    前開槍枝、子彈前往台北市政府警察局萬華分局，就上述寄藏槍枝、子彈部分之
    犯行向警方自首，並報繳該手槍及子彈而接受裁判。
二、案經乙○○自首並由臺北市政府警察局萬華分局移送臺灣臺北地方法院檢察署檢
    察官偵查起訴。
    理  由
一、按持有槍彈之行為係寄藏槍彈之低度行為，兩者有吸收關係，又按吸收犯其行為
    有數個，且含有繼續性，其犯罪事實一部發生之地，均為犯罪地。查本件被告乙
    ○○攜前開槍枝、子彈前往本院轄區內之臺北市政府警察局萬華分局自首，則本
    院對被告持有槍彈罪自有管轄權，而持有槍彈既為寄藏槍彈之一部，本院對被告
    之寄藏槍彈罪，亦有管轄權，合先敘明。
二、右揭事實，業據被告乙○○於偵查及本院審理時坦承不諱（九十三年度偵字第四
    七八七號卷第一三一頁、本院九十三年八月十七日審判筆錄），並有上述槍枝、
    子彈之照片二張附卷可稽（見同上偵查卷第二十五頁），且有扣案之槍枝、子彈
    可資佐證。另該扣案之槍枝、子彈經送內政部警政署刑事警察局鑑驗果，認定：
    「．．．二、送鑑制式手槍貳枝，鑑驗情形如下：（一）壹枝（槍枝管制編號：
    0000000000），認係德國ＳＩＧ　ＳＡＵＥＲ廠製Ｐ二二六型口徑九
    厘米制式半自動手槍，機械性能良好，可擊發同口徑制式子彈，認具殺傷力。（
    二）壹枝（槍枝管制編號：0000000000），認係巴西ＴＡＵＲＵＳ廠
    製口徑九厘米制式半自動手槍，機械性能良好，可擊發同口徑制式子彈，認具殺
    傷力。二、送鑑九０子彈壹拾顆，鑑驗情形如下：（一）玖顆（試射陸顆），認
    均係口徑９mm（９Ｘ１９mm）之制式子彈，認均具殺傷力。（二）壹顆，認係具
    直徑約８．９mm及金屬彈頭之土造子彈，經實際試射，可擊發，惟發射動能甚微
    ，認不具殺傷力。」等情，有內政部警政署刑事警察局九十三年三月二十五日刑
    鑑字第○九三○○五六六一六號槍彈鑑定書在卷可按（見偵查卷第五十二頁至第
    六十頁）。足認被告於偵查及本院審理時所為任意性之自白與事實相符，而堪採
    為證據。又被告係於九十三年三月三日，攜帶上述槍枝、子彈由律師陪同至臺北
    市警察局萬華分局自首等情，有臺北市政府警察局萬華分局九十三年六月四日北
    市警萬分刑字第九○三六二三三八五○○號函在卷可查（同上偵卷第一六九頁）
    。是以本件事證明確，被告犯行堪以認定，應予依法論科。
三、查扣案之制式槍枝、子彈，係屬槍砲彈藥刀械管制條例第四條第一項第一款、第
    二款查禁之槍砲、彈藥。非經中央主管機關許可，不得製造、販賣、運輸、轉讓
    、出租、出借、持有、寄藏或陳列，同條例第五條亦定有明文。是核被告受託寄
    放而無故持有右揭制式手槍及九顆制式子彈之所為，係犯槍砲彈藥刀械管制條例
    第七條第四項之未經許可無故寄藏槍砲罪及同條例第十二條第四項之未經許可寄
    藏彈藥罪。其於寄藏前後收受、持有手槍、子彈之行為，均為寄藏行為所吸收，
    不另論罪。被告一個寄藏制式手槍、子彈之行為，同時觸犯上開二罪名，應依刑
    法第五十五條前段規定，從情節較重之未經許可寄藏槍砲罪論處（最高法院七十
    四年台上字第三四００號判例參照）。又被告自首觸犯本件槍砲彈藥刀械管制條
    例之罪，並報繳其持有之手槍、子彈，符合槍砲彈藥刀械管制條例第十八條第一
    項前段之規定，減輕其刑，並依刑法第六十六條但書之規定，得減輕其刑至三分
    之二。爰審酌被告雖坦承犯行，惟受託寄藏隱匿前揭手槍、子彈，值此槍彈氾濫
    時機，其所為對社會治安有顯著之潛在危險性，且對同案被告王友憶所涉犯行未
    及時指證等情，及參酌其品行、犯罪動機、目的、手段、生活狀況、智識程度等
    一切情狀，認公訴人求處有期徒刑三年六月尚屬過重，爰量處如主文所示之刑，
    並就其併科罰金部分諭知易服勞役之折算標準，以示懲戒。扣案制式手槍二枝、
    制式子彈三顆，均屬違禁物，爰均依刑法第三十八條第一項第一款規定宣告沒收
    。至送鑑定時試射之制式子彈六顆，已不具殺傷力，失其違禁物之性質，自無庸
    宣告沒收。末查，扣案直徑約八點九厘米之土造子彈一顆，經認定不具殺傷力，
    業如前述，公訴人認該顆子彈為違禁物，容非事實，尚有誤會，惟公訴人認被告
    持有該顆不具殺傷力之八點九厘米土造子彈行為，與經論罪科刑之前揭犯行間，
    有裁判上一罪關係，本院自毋庸另為無罪之諭知，併此敘明。
據上論斷，應依刑事訴訟法第二百九十九條第一項前段，槍砲彈藥刀械管制條例第七
條第四項、第十二條第四項、第十八條第一項前段，刑法第十一條前段、第五十五條
、第六十二條但書、第四十二條第二項、第三十八條第一項第一款，罰金罰緩提高標
準條例第二條，現行法規所定貨幣單位折算新臺幣條例第二條，判決如主文。
本案經檢察官陳玉萍到庭執行職務。
中　　　華　　　民　　　國　　九十三　　年　　　八　　　月　　三十一　　日
                                      臺灣臺北地方法院刑事第十六庭
                                          審判長法  官　劉嶽承
                                          　　　法　官　林麗真
                                          　　　法　官　胡宗淦
右正本證明與原本無異。
如不服本判決，應於判決送達後十日內，向本院提出上訴狀。
                                          　　　書記官　張耀鴻
中　　　華　　　民　　　國　　九十三　　年　　　八　　　月　　三十一　　日
附錄法條：
槍砲彈藥刀械管制條例第七條
未經許可，製造、販賣或運輸火砲、肩射武器、機關槍、衝鋒槍、卡柄槍
、自動步槍、普通步槍、馬槍、手槍或各類砲彈、炸彈、爆裂物者，處死
刑、無期徒刑或七年以上有期徒刑；處徒刑者，併科新台幣三千萬元以下
罰金。
未經許可，轉讓、出租或出借前項所列槍砲、彈藥者，處無期徒刑或五年
以上有期徒刑，併科新台幣一千萬元以下罰金。
意圖供自己或他人犯罪之用，而犯前二項之罪者，處死刑或無期徒刑；處
徒刑者，併科新台幣五千萬元以下罰金。
未經許可，持有、寄藏或意圖販賣而陳列第一項所列槍砲、彈藥者，處五
年以上有期徒刑，併科新台幣一千萬元以下罰金。
第一項至第三項之未遂犯罰之。
槍砲彈藥刀械管制條例第十二條
未經許可，製造、販賣或運輸子彈者，處一年以上七年以下有期徒刑，併
科新台幣五百萬元以下罰金。
未經許可，轉讓、出租或出借子彈者，處六月以上五年以下有期徒刑，併
科新台幣三百萬元以下罰金。
意圖供自己或他人犯罪之用，而犯前二項之罪者，處三年以上十年以下有
期徒刑，併科新台幣七百萬元以下罰金。
未經許可，持有、寄藏或意圖販賣而陳列子彈者，處五年以下有期徒刑，
併科新台幣三百萬元以下罰金。
第一項至第三項之未遂犯罰之。
槍砲彈藥刀械管制條例第十八條
犯本條例之罪自首，並報繳其持有之全部槍砲、彈藥、刀械者，減輕或免
除其刑；其已移轉持有而據實供述全部槍砲、彈藥、刀械之來源或去向，
因而查獲者，亦同。
前項情形，於中央主管機關報經行政院核定辦理公告期間自首者，免除其
刑。
前二項情形，其報繳不實者，不實部分仍依本條例所定之罪論處。
犯本條例之罪，於偵查或審判中自白，並供述全部槍砲、彈藥、刀械之來
源及去向，因而查獲或因而防止重大危害治安事件之發生者，減輕或免除
其刑。拒絕供述或供述不實者，得加重其刑至三分之一。
